---
title:
output: 
  flexdashboard::flex_dashboard:
    orientation: rows
    vertical_layout: scroll
    css: css/prueba.css
    social: [ "twitter",  "menu" ]
    navbar:
      - { title: "home", icon: "fa-home", href: "https://javenda.me/", align: left }
    
    
---




```{r setup, include=FALSE}
#title: "Datos COVID 19 Venezuela"
library(shinydashboard)
#library(shinyjs)
library(plotly)
library(highcharter)
library(flexdashboard)
library(emo)
library(stringr)
library(DT)
#library(ggplot2)
#htmltools::tagList(rmarkdown::html_dependency_font_awesome())
source('/Users/josemiguelavendanoinfante/R/shiny/app_covid_ven/high_charter_options.R')
source('/Users/josemiguelavendanoinfante/R/shiny/app_covid_ven/0_carga_datos.R')
source('/Users/josemiguelavendanoinfante/R/shiny/app_covid_ven/1_generacion_graficosR.R')
my_title <- paste0('  Datos COVID 19 Venezuela ',emo::ji("venezuela"),'               ')

```
---
title: '`r my_title`'

---

<script>
document.querySelector(".navbar-header > span.navbar-brand").innerHTML = "`r my_title`";
</script> 

<br>


Gráficos
===================================== 


Row
-----------------------------------------------------------------------
### Contagiados
```{r}
valor1 <- str_replace_all(formatC(df1[dim(df1)[1],3], format="f", big.mark=",", digits=0),',','.')
valueBox(valor1, icon = 'fa-ambulance', color= '#d62828')

```

### Fallecidos
```{r}
valor2 <- stringr::str_replace_all(formatC(df1[dim(df1)[1],7], format="f", big.mark=",", digits=0),',','.')
valueBox(valor2,  icon= "fa-arrow-alt-circle-down", color= '#4a4e69')#"f"fa-thumbs-down
```

### Recuperados
```{r}
valor3 <- str_replace_all(formatC(df1[dim(df1)[1],5], format="f", big.mark=",", digits=0),',','.')
valueBox(valor3,  icon = "fa-thumbs-up", color='#0077b6') #icon("", lib = "glyphicon"))#icon = "fa-download")
```

### Datos hasta

```{r}
#color = "yellow")
valor4 <- disponible
valueBox(valor4,  icon = "glyphicon-ok", color= 'green') #icon("ok", lib = "glyphicon"))#"fa-download")


```



Row
-------------------------------------
### Datos
```{r}
todos
```

Row
-------------------------------------
    
### Contagiados (acumulados)

```{r}
fig6


```

    
### Contagiados nuevos por día

```{r}
fig3


```

Row
-------------------------------------
    
### Fallecidos (acumulados)
    
```{r}

fig8

```
    
### Fallecidos nuevos por día

```{r}
fig2

```

Row
-------------------------------------
    
### Recuperados (acumulados)
    
```{r}
fig7

```
    
### Recuperados nuevos por día

```{r}
fig4
```

Row {data-height=500}
-------------------------------------
    
### Activos por día
    
```{r}

fig5

```
    
### Distribución por edades

```{r}
edades



```

Row{data-height=650}
-------------------------------------
    
### Contagios nuevos por estado
```{r}
nuevos_estados




```

### Contagios acumulados por estado
```{r}
fig9

```
Row
-------------------------------------

### Acerca:
toda la información y datos son obtenidos de la página https://covid19.patria.org.ve/estadisticas-venezuela/ y 
han sido procesados  y acumulados por José Miguel Avendaño I, sin modificar ni añadir ningún valor adicional.

Este sitio funciona como complemento y ofrece visualizaciones parecidas o adicionales a las
ya mostradas en dicha página. No se contempla con los datos contenidos acá realizar
proyecciones o estimaciones sobre el avance del COVID 19 en Venezuela.

La calidad de los datos se asume en que son los oficiales. La actualización de esta página queda sujeta a 
que la información sea actualizada en la fuente de datos señalada.

Esta página está en su version beta y cualquier falla o discrepancia con los datos 
originales se agradece informarla a la dirección de correo javenda@gmail.com


tabla de datos
===================================== 
Row
-------------------------------------


### Datos históricos

```{r}
tabla_df1 <- df1%>%
  mutate(fecha=as.character(df1$fecha, "%d/%m/%Y"))

DT::datatable(tabla_df1,options = list(pageLength = 25,autoWidth = TRUE,sDom  = '<"top">lrt<"bottom">ip'),
              class = 'cell-border stripe',
              rownames = FALSE,
               colnames = c('fecha', 'casos activos', 'casos acumulados', 'casos nuevos', 'recuperados acumulados','recuperados nuevos', 'fallecidos acumulados','fallecidos nuevos'),
              caption = 'datos oficiales Covid 19 - Venezuela' )

# filter = 'top'
```
Row
-------------------------------------

### descarga de los datos
Si desea descargar los datos con los cuales se generaron estos gráficos usar los enlaces:

https://github.com/javendaXgh/app_covid_ven/raw/main/data/datos_historicos.xls

https://github.com/javendaXgh/app_covid_ven/raw/main/data/historico_estados.xls

Los archivos fueron generados con los datos disponibles en la API de covid19.patria.org.ve

https://covid19.patria.org.ve/estadisticas-venezuela/

https://covid19.patria.org.ve/api/v1/summary

https://covid19.patria.org.ve/api/v1/timeline